臺灣桃園地方法院刑事判決
                                    109年度金訴字第117號
                                    110年度金訴字第49號
                                    110年度金訴字第152號
公  訴  人  臺灣桃園地方檢察署檢察官
被      告  陳郁安



            林俊賢




上列被告因詐欺等案件，經檢察官提起公訴（臺灣桃園地方檢察
署案號：109 年度偵字第14245 號、第22026 號），及移送併辦
（臺灣新北地方檢察署案號：109 年度偵字第34279 號、第4342
4 號、臺灣桃園地方檢察署案號：109 年度偵字第37407 號）暨
追加起訴（臺灣桃園地方檢察署案號：109 年度偵字第17302號
、第18420 號、37407 號），被告於準備程序中就被訴事實為有
罪之陳述，經告知簡式審判程序之旨，並聽取公訴人、被告之意
見後，本院合議庭裁定由受命法官獨任進行簡式審判程序，判決
如下：
    主  文
丁○○犯如附表一所示各罪，所處之刑及沒收之宣告各如附表一
各編號主文欄所示。應執行有期徒刑肆年拾月。沒收部分併執行
之。
甲○○犯如附表二所示各罪，所處之刑及沒收之宣告各如附表二各
編號主文欄所示。應執行有期徒刑貳年貳月。沒收部分併執行之
。
    事  實
一、丁○○與甲○○分別於民國109 年3 月間某日，加入由真實身分
    不詳、綽號「ALLEN 」、「小迪」「Tiffany 慈」之成年人
    所屬，具有持續性、牟利性、結構性之詐騙集團組織（下稱
    本案詐騙集團，另丁○○、甲○○所涉組織犯罪防制條例之罪嫌
    部分，分別業經臺灣新北地方檢察署檢察官以109年度偵字
    第257 號、臺灣新竹地方檢察署檢察官以109 年度偵字第49
    30號、第6565號、第6566號、第6567號、第6687號、第6942
    號、第6951號、第7050號、第7081號、第7082號、第7164號
    提起公訴，業由臺灣新竹地方法院審理），擔任俗稱車手之
    工作，依本案詐騙集團之成員指示，負責持人頭帳戶提款卡
    操作ATM 提款，將遭詐騙之人所匯入款項領出，交由詐騙集
    團成員處理。丁○○、甲○○2 人即分別與該詐騙集團其他成員
    共同基於3 人以上不法所有意圖之詐欺、洗錢之犯意聯絡，
    先由本案詐騙集團成員以附表一、二各編號所示詐欺方式，
    使附表一、二所示告訴人陷於錯誤並匯款至附表一、二所示
    之人頭帳戶後，再由丁○○負責提領附表一各編號所示詐欺贓
    款並交付本案詐欺集團上游成員，甲○○則負責提領附表二各
    編號所示詐欺贓款後，再交付本案詐欺集團上游成員，以此
    等製造金流斷點之方式，掩飾該詐欺所得之本質及去向。
    理  由
壹、程序方面
一、按一人犯數罪者，為相牽連之案件；又於第一審辯論終結前
    ，得就與本案相牽連之犯罪，追加起訴。刑事訴訟法第7 條
    第1 款、第265 條第1 項分別定有明文。查臺灣桃園地方檢
    察署檢察官以109 年度偵字第14245 號、22026 號起訴被告
    丁○○、甲○○涉犯詐欺等案件，於109 年8 月24日繫屬於本院
    後，於本院辯論終結前，復以109 年度偵字第17302 號、18
    420 號、37407 號追加起訴書，就被告丁○○、甲○○涉犯他次
    詐欺、違反洗錢防制法之案件追加起訴，並分別於110 年4 
    月9 日、10月12日繫屬於本院，俱有各該起訴書、追加起訴
    書，及蓋有本院收狀戳章之臺灣桃園地方檢察署函各1 份在
    卷可查，揆諸前開規定，其上開追加起訴為合法，本院自得
    併予審理，合先敘明。
二、本件被告丁○○、甲○○就本判決援引之證據資料俱同意具有證
    據能力，依臺灣高等法院於107 年3 月21日檢送所屬各級地
    方法院之「刑事判決精簡原則」，茲不再就證據能力部分加
    以說明。
貳、實體方面
一、上開犯罪事實，業據被告丁○○、甲○○於本院訊問、準備程序
    及審理中均坦承不諱（見金訴字117 卷第52頁、82頁、150 
    頁、151 頁、第284 頁，金訴字49卷第68頁），核與證人即
    附表一、二所示之告訴人於警詢時證述情節相符（見偵字22
    026卷第101 至107 頁、109 至111 頁、145 至148 頁、167
     至169 頁、201 至203 頁，偵字17302 卷第13至17頁、19
    至25頁、27至29頁、31至33頁，偵字18187 卷第23至24頁）
    ，並有如附表三所示之證據資料在卷可稽，足認被告丁○○、
    甲○○之任意性自白均與事實相符，堪以採信。
二、綜上所述，本案事證明確，被告丁○○、甲○○上開犯行均堪認
    定，俱應依法論科。
三、論罪科刑
   （一）法律適用之說明
         1、查被告2 人明知其等所參與係詐欺集團犯行之一部
            ，且其等分別為附表一、二所示犯行時，被告2 人
            均已知悉尚有其他車手負責取款、另有回收車手取
            款之收水角色，其等所接觸之詐欺集團成員尚包含
            指揮車手之詐欺機房成員等情，經被告2 人自承本
            件犯行經過在卷，是被告2 人就其等參與為三人以
            上共同詐欺取財之犯行，自有認識，則被告2 人所
            犯應屬刑法第339 條之4 第1 項第2 款之構成要件
            ，應屬明確。
         2、復按105 年12月28日修正公布，並於106 年6月28
            日生效施行之洗錢防制法第1 條規定：「為防制洗
            錢，打擊犯罪，健全防制洗錢體系，穩定金融秩序
            ，促進金流之透明，強化國際合作，特制定本法。
            」與修正前洗錢防制法第1 條規定：「為防制洗錢
            ，追查重大犯罪，特制定本法。」已有明顯不同，
            可見洗錢防制法的立法目的及其保護法益，從「妨
            害司法權運作」（打擊犯罪），兼及「穩定金融秩
            序、促進金流透明」。又修正後洗錢防制法第2 條
            第2 款、第3 條第2 款規定，掩飾刑法第339條詐
            欺取財犯罪所得去向之行為，亦可構成洗錢罪。另
            依據洗錢防制法第2 條修正理由第3 點所示：「維
            也納公約第3 條第1 項第b 款第ii目規定洗錢行為
            態樣，包含隱匿或掩飾該財產的真實性質、來源、
            所在地、處置、轉移、相關的權利或所有權之洗錢
            類型，例如：（一）犯罪行為人出具假造的買賣契
            約書掩飾某不法金流；（二）貿易洗錢態樣中以虛
            假貿易外觀掩飾不法金流移動；（三）知悉他人有
            將不法所得轉購置不動產之需求，而擔任不動產之
            登記名義人或成立人頭公司擔任不動產之登記名義
            人以掩飾不法所得之來源；（四）提供帳戶以掩飾
            不法所得之去向，例如：販售帳戶予他人使用。」
            修正後條文雖未完整規範上開公約所列全部隱匿或
            掩飾態樣，然已可見提供、販售帳戶予他人使用，
            係掩飾不法所得去向、所在之典型行為，所以，使
            用他人提供、販售之帳戶存、提不法所得，用來掩
            飾或切斷該不法所得與犯罪者之關聯性，阻礙金流
            透明，破壞金融秩序，藉以掩飾或隱匿該不法所得
            之去向、所在，並逃避追訴、處罰，更屬於侵害上
            開洗錢防制法保護法益，而在其立法目的之規範範
            圍。復按洗錢防制法第15條之特殊洗錢罪，係在無
            法證明前置犯罪之特定不法所得，而未能依洗錢防
            制法第14條之一般洗錢罪論處時，始予適用。倘能
            證明人頭帳戶內之資金係前置之特定犯罪所得，即
            應逕以一般洗錢罪論處，自無適用特殊洗錢罪之餘
            地。例如詐欺集團向被害人施用詐術後，為隱匿其
            詐欺所得財物之去向，而令被害人將其款項轉入該
            集團所持有、使用之人頭帳戶，並由該集團所屬之
            車手前往提領詐欺所得款項得逞，檢察官如能證明
            該帳戶內之資金係本案詐欺之特定犯罪所得，即已
            該當於洗錢防制法第14條第1 項之一般洗錢罪；至
            若無法將人頭帳戶內可疑資金與本案詐欺犯罪聯結
            ，而不該當第2 條洗錢行為之要件，當無從依洗錢
            防制法第14條第1 項之一般洗錢罪論處，僅能論以
            洗錢防制法第15條第1 項之特殊洗錢罪。另過去實
            務認為，行為人對犯特定犯罪所得之財物或利益作
            直接使用或消費之處分行為，或僅將自己犯罪所得
            財物交予其他共同正犯，祇屬犯罪後處分贓物之行
            為，非本條例所規範之洗錢行為，惟依修正後洗錢
            防制法規定，倘行為人意圖掩飾或隱匿特定犯罪所
            得來源，而將特定犯罪所得直接消費處分，甚或交
            予其他共同正犯，而由共同正犯以虛假交易外觀掩
            飾不法金流移動，即難認單純犯罪後處分贓物之行
            為，應仍構成洗錢防制法第2 條第1 或2 款之洗錢
            行為。被告2 人就本案所提領之詐欺贓款交予詐欺
            集團成員，所為顯係掩飾不法所得之去向、所在，
            揆諸前開說明，要與洗錢防制法第14條第1 項之要
            件相合。
   （二）是核被告丁○○就附表一各編號所為；被告甲○○就附表
         二各編號所為，均係犯刑法第339 條之4 第1 項第2 
         款之三人以上共同詐欺取財罪、洗錢防制法第14條第1
          項之洗錢罪。
   （三）臺灣新北地方檢察署檢察官以109 年度偵字第34279號
         （附表一編號2 告訴人辛○○部分）、第43424 號（附
         表一編號1 告訴人戊○○部分）；臺灣桃園地方檢察署
         檢察官以109 年偵字第37407 號（附表二編號1、2 告
         訴人庚○○、丙○○部分）移送併辦之犯罪事實，與已起
         訴部分有想像競合之裁判上一罪關係，本院自得併予
         審理。
   （四）被告丁○○就附表一各編號所示犯行；被告甲○○就附表
         二各編號所示犯行，分別與本案詐騙集團成員間，有
         犯意聯絡及行為分擔，均應論以共同正犯。
   （五）罪數說明
         1、被告丁○○就附表一各編號；被告甲○○就附表二各編
            號所示加重詐欺取財及洗錢犯行，在自然意義上雖
            非完全一致之行為，然仍有部分合致，且犯罪目的
            單一，此依一般社會通念，應評價為一罪方符刑罰
            公平，均應依刑法第55條前段規定，從一重論以刑
            法加重詐欺罪（最高法院108 年度台上字第19130 
            號判決意旨參照）。
         2、又詐欺取財罪，係為保護個人之財產法益而設，行
            為人罪數之計算，應依接受詐欺之被害人人數計算
            。復衡以受詐騙之人未必僅有一次匯款紀錄，而在
            同一次遭受詐騙過程中，亦有單一被害人將一個或
            多個帳戶內之款項，分散轉帳匯款入詐欺正犯指示
            之多個帳戶，或先後一日、多日一再匯款至同一帳
            戶者，故而若以被告提款日期、次數，或所提領帳
            戶之匯款轉入次數，作為評價詐欺取財既遂犯行之
            罪數，恐嫌失當。而被告丁○○及所屬詐騙集團就附
            表一各編號所示犯行；被告甲○○及所屬詐騙集團就
            附表二各編號所示犯行，被害人並不相同，認其犯
            意各別，行為互殊，均應予分論併罰。
   （六）刑之加重、減輕被告丁○○於105 年間因犯妨害性自主
         、酒駕公共危險案件，經法院定應執行有期徒刑2 年3
          月確定，於108 年4 月29日執行完畢等情，有臺灣高
         等法院被告前案紀錄表1 件在卷可按，其於受有期徒
         刑執行完畢後5 年以內故意再犯本件有期徒刑以上之
         罪，為累犯。參酌司法院釋字第775 號解釋意旨，因
         前案與本件罪質不同，基於罪刑相當原則、比例原則
         之考量，不依刑法第47條第1 項規定加重其刑。
   （七）爰審酌被告丁○○、甲○○，均正值青年，不思以正途賺
         取所需，竟為貪圖不法利益，加入詐騙集團擔任車手
         而共同參與詐欺犯行，侵害他人財產法益，並嚴重破
         壞公共秩序、耗費社會資源與成本，所為實值非難；
         惟念被告2 人犯後始終坦認犯行，暨被告甲○○於審理
         時致力與被害人達成和解，雖終因入監執行他案而未
         能依約履行和解條件，但犯後態度尚非惡劣，再衡以
         告訴人辛○○、庚○○請求從重量刑之意見；被告2 人於
         警詢時自述之智識程度、職業、家庭經濟狀況等一切
         情狀，分別量處如主文所示之刑，並審酌其等所犯各
         罪之罪質，併其行為態樣、各罪間關係、次數多寡，
         及所呈現被告2 人之人格特質及犯罪動機、目的、手
         段、程度、所生危險、案件之特性、比例原則，暨預
         防需求等綜合因素，分別定其應執行之刑，以資儆懲
         。
四、沒收
   （一）按共同正犯之犯罪所得，沒收或追徵，應就各人所分
         得之數額分別為之；先前對共同正犯採連帶沒收犯罪
         所得之見解，已不再援用及供參考（最高法院104年第
         13次刑事庭會議決議意旨參照），此為終審機關近來
         一致之見解。所謂各人「所分得」，係指各人「對犯
         罪所得有事實上之處分權限」，法院應視具體個案之
         實際情形而為認定：倘若共同正犯各成員內部間，對
         於不法利得分配明確時，固應依各人實際分配所得沒
         收；然若共同正犯成員對不法所得並無處分權限，其
         他成員亦無事實上之共同處分權限者，自不予諭知沒
         收；至共同正犯各成員對於不法利得享有共同處分權
         限時，則應負共同沒收之責（最高法院104年度台上字
         第3937號判決意旨參照）。而共同正犯各人實際上有
         無犯罪所得，或其犯罪所得之多寡，應由事實審法院
         綜合卷證資料及調查所得認定之（最高法院105年度台
         上字第1733號判決意旨參照）。
   （二）被告丁○○自承其車手工作報酬，係以附表一各編號領
         取款項之3%計算；被告甲○○自承其車手工作報酬係就
         附表二各編號領取款項之2%計算（見金訴字117卷第31
         7 頁），而經換算後如附表一、二所示之被告2人每次
         之犯罪所得均未扣案，爰依刑法第38條之1 第1項前段
         、第3 項規定分別於被告丁○○、甲○○項下宣告沒收，
         並諭知於全部或一部不能沒收或不宜執行沒收時，追
         徵其價額。
據上論結，應依刑事訴訟法第299 條第1 項前段，判決如主文。
本案經臺灣桃園地方檢察署檢察官己○○偵查起訴及追加起訴；檢
察官廖晟哲追加起訴及移送併辦；臺灣新北地方檢察署檢察官黃
筱文移送併辦，檢察官董諭到庭執行職務。
中　　華　　民　　國　　110 　年　　12　　月　　23　　日
                  刑事第五庭    法　官　曾淑君
以上正本證明與原本無異。
如不服本判決應於收受判決後20日內向本院提出上訴書狀，並應
敘述具體理由。其未敘述上訴理由者，應於上訴期間屆滿後20日
內向本院補提理由書(均須按他造當事人之人數附繕本)「切勿逕
送上級法院」。
                                書記官　姚承瑋
中　　華　　民　　國　　110 　年　　12　　月　　24　　日



附錄本件論罪科刑法條：刑法第339條之4、洗錢防制法第14條
中華民國刑法第339條之4
犯第339條詐欺罪而有下列情形之一者，處1年以上7年以下有期
徒刑，得併科1百萬元以下罰金：
一、冒用政府機關或公務員名義犯之。
二、三人以上共同犯之。
三、以廣播電視、電子通訊、網際網路或其他媒體等傳播工具，
    對公眾散布而犯之。
前項之未遂犯罰之。

洗錢防制法第14條
有第二條各款所列洗錢行為者，處7年以下有期徒刑，併科新臺
幣5百萬元以下罰金。
前項之未遂犯罰之。
前二項情形，不得科以超過其特定犯罪所定最重本刑之刑。



附表一：被告丁○○擔任車手部分
編號 告訴人 詐欺方式及詐得金額 提領款項經過 主文 備註  1 戊○○ 詐欺集團成員於109 年3 月23日18時31分許，佯裝網購業者，撥打電話向告訴人佯稱訂單錯誤云云，致其陷於錯誤，於同日19時47分許起至20時45分許止，分三次匯款共7 萬3,518 元至國泰世商業銀行帳號000-000000000000 號帳戶內。 丁○○於109 年3 月23日20時許，在桃園市○○區○○路000 號之自動提款機，持左列帳戶提款卡提領13,000元，復於同日時48分許，在新北市○○區○○路000 ○00號國泰世華商業銀行丹鳳分行之自動提款機，持左列帳戶提款卡提領6 萬元。丁○○提領戊○○遭詐贓款報酬為2,190 元。 丁○○犯三人以上共同詐欺取財罪，處有期徒刑壹年參月。未扣案之犯罪所得新臺幣貳仟壹佰玖拾元沒收，於全部或一部不能沒收或不宜執行沒收時，追徵其價額。 桃園地檢署檢察官109 年度偵字第14245號、22026 號起訴書（本訴）附表編號3、新北地檢署檢察官109 年度偵字第43424 號併辦意旨書附表  2 辛○○ 詐欺集團成員於109 年3 月31日21時6 分許起聯繫辛○○，佯裝為購物網站、中國信託銀行客服人員等身分，佯稱因遭設定為分期付款，須依指示操作以取消設定云云，致其陷於錯誤，因而於109 年3 月31日22時13分許轉帳匯款2 萬9,987 元至中華郵政股份有限公司帳號000-00000000000 號帳戶（下稱：郵局0069帳戶）內；於翌日（4 月1 日）13時8分、同年4 月2 日0 時5 分、0 時10分許，分別轉帳匯款5 萬2 元、9 萬4,998 元、3 萬4,138 元至中華郵政公司帳號000-00000000000000帳戶（下稱：郵局0000帳戶）內。 丁○○於109 年3 月31日23時8 分許，在臺北市○○區○○○路0 段00號彰化銀行古亭分行之自動提款機，持郵局0069帳戶提款卡提領1萬8,00 0元；於109 年4 月1 日13時37分、13時38分許，在桃園市○○區○○路00號之自動提款機，持郵局08 81帳戶提款卡提領3 萬元。丁○○提領辛○○遭詐贓款報酬為1,440 元。 丁○○犯三人以上共同詐欺取財罪，處有期徒刑壹年貳月。未扣案之犯罪所得新臺幣壹仟肆佰肆拾元沒收，於全部或一部不能沒收或不宜執行沒收時，追徵其價額。 桃園地檢署檢察官109 年度偵字第14245號、22026 號起訴書（本訴）附表編號4、新北地檢署檢察官109 年度偵字第34279 號併辦意旨書附表  3 李怡璇 詐欺集團不詳成員假冒購物網站客服人員及銀行人員，於109 年3 月23日晚間10時30分許，撥打電話聯繫李怡璇，佯稱其先前購物因訂單設定錯誤，將重複扣款，需依指示操作自動櫃員機操作解除設定云云，致李怡璇陷於錯誤，109 年3 月23日晚間10時48分許，匯款3 萬元至渣打國際商業銀行帳號000-00000000000號帳戶。 丁○○於109 年3 月23日晚間10時54至55分許，在桃園市○○區○○○路000 號之自動提款機，持左列帳戶提款卡提領11萬3,000 元，其中3 萬元為李怡璇遭詐匯入款項。丁○○提領李怡璇遭詐贓款報酬為900 元。 丁○○犯三人以上共同詐欺取財罪，處有期徒刑壹年肆月。未扣案之犯罪所得新臺幣玖佰元沒收，於全部或一部不能沒收或不宜執行沒收時，追徵其價額。 桃園地檢署檢察官109 年度偵字第17302號、18420 號追加起訴書附表編號1  4 李淑滿 詐欺集團不詳成員假冒購物網站客服人員及銀行人員，於109 年3 月23日晚間7 時45分許，撥打電話聯繫李淑滿，佯稱其先前購物因訂單設定錯誤，將重複扣款，需依指示操作自動櫃員機操作解除設定云云，致李淑滿陷於錯誤，於109 年3 月23日晚間10時28分至43分許，分別匯款4 萬9,988 元、2 萬3,012 元、9,999 元至渣打國際商業銀行帳號000-00000000000帳戶。 丁○○於109 年3 月23日晚間10時54至55分許，在桃園市○○區○○○路000 號之自動提款機，持左列帳戶提款卡提領11萬3,000 元，其中8 萬2,999 元為李淑滿遭詐匯入款項。丁○○提領李淑滿遭詐贓款報酬為2,490 元。 丁○○犯三人以上共同詐欺取財罪，處有期徒刑壹年肆月。未扣案之犯罪所得新臺幣貳仟肆佰玖拾元沒收，於全部或一部不能沒收或不宜執行沒收時，追徵其價額。 桃園地檢署檢察官109 年度偵字第17302號、18420 號追加起訴書附表編號2  5 林士傑 於109 年3 月23日前某日時許，在臉書上以「黃國豪」名義，刊登販賣手機之資訊，致告訴人林士傑瀏覽並聯繫該賣家後不疑有詐，陷於錯誤，購買上開商品，並依指示於109年3 月23日晚間8時16分許，匯款2 萬元至華南商業銀行帳號000-000000000000號帳戶內。 丁○○於109 年3 月23 日晚間8 時33至34分許，在桃園市○○區○○○00號之自動提款機，持左列帳戶提款卡提領3 萬10元。其中2 萬元為林士傑遭匯入款項。丁○○提領林士傑遭詐贓款報酬為600 元。 丁○○犯三人以上共同詐欺取財罪，處有期徒刑壹年貳月。未扣案之犯罪所得新臺幣陸佰元沒收，於全部或一部不能沒收或不宜執行沒收時，追徵其價額。 桃園地檢署檢察官109 年度偵字第17302號、18420 號追加起訴書附表編號3  6 趙偉成 詐欺集團成員於109 年3 月23日前某時，在網路刊登販售蘋果廠牌iPhone手機之訊息，趙偉成於109 年3 月23日，瀏覽該訊息後以通訊軟體LINE聯絡，因而陷於錯誤，並依指示於109 年3 月23日晚間6 時40分許，匯款1 萬元至華南商業銀行帳號000-000000000000帳戶內。 丁○○於109 年3 月23日晚間8 時33至34分許，在桃園市○○區○○○00號之自動提款機，持左列帳戶提款卡提領3 萬10元。其中1 萬元為趙偉成遭詐匯入款項。丁○○提領趙偉成遭詐贓款報酬為300 元。 丁○○犯三人以上共同詐欺取財罪，處有期徒刑壹年貳月。未扣案之犯罪所得新臺幣參佰元沒收，於全部或一部不能沒收或不宜執行沒收時，追徵其價額。 桃園地檢署檢察官109 年度偵字第17302號、18420 號追加起訴書附表編號4 


 附表二：被告甲○○擔任車手部分
編號 告訴人 詐欺方式及詐得金額 提領款項經過 主文 備註 1 庚○○ 詐欺集團成員於109 年3 月31日前某時，在臉書社團上發布貼文佯稱要賣手機，致告訴人陷於錯誤與其聯繫交易條件，並於109 年3 月31日19時35分，匯款18,000元至華南商業銀行帳號000-000000000000 號帳戶內 ⑴甲○○於109 年3月31日19時41分許，在臺北市○○區○○路00號OK便利商店之自動提款機，持左列帳戶提款卡提領1 次共1 萬8,005 元。 ⑵甲○○於109 年4月1 日13時56分至58分許，在桃園市○○區○○路000號1 樓統一超商之自動提款機，持左列帳戶提款卡提領2次共30,010元。 ⑶甲○○上開提款項中之1 萬8,000 元為庚○○遭詐贓款。 ⑷甲○○提領庚○○遭詐贓款之報酬為360 元。 甲○○犯三人以上共同詐欺取財罪，處有期徒刑壹年。未扣案之犯罪所得新臺幣參佰陸拾元沒收，於全部或一部不能沒收或不宜執行沒收時，追徵其價額。 乙○109 年度偵字第14245號、22026 號起訴書（本訴）附表編號1、乙○109 年度偵字第37407 號併辦意旨書附表編號1 。 2 丙○○ 詐欺集團成員於109 年3 月31日前某時，在臉書社團上發布貼文佯稱要賣手機，致告訴人陷於錯誤與其聯繫交易條件，並於109 年3 月31日19時17分，匯款15,000元至華南商業銀行帳號000-000000000000 號帳戶內 ⑴甲○○於109 年3月31日19時21分許，在臺北市○○區○○○路0 段00號捷運劍潭站1 號出口之自動提款機，持左列帳戶提款卡提領1 次共1 萬5,005 元。 ⑵甲○○於109 年4月1 日13時56分至58分許，在桃園市○○區○○路000號1 樓統一超商之自動提款機，持左列帳戶提款卡提領2 次共30,010元。 ⑶甲○○上開提款項中之1 萬5,000元為丙○○遭詐贓款。 ⑷甲○○提領丙○○遭詐贓款報酬為300元。 甲○○犯三人以上共同詐欺取財罪，處有期徒刑壹年。未扣案之犯罪所得新臺幣參佰元沒收，於全部或一部不能沒收或不宜執行沒收時，追徵其價額。 乙○109 年度偵字第14245號、22026 號起訴書（本訴）附表編號2、109 年度偵字37407 號併辦意旨書附表編號2 3 陳念澤 詐欺集團成員於109 年3 月31日前某時，在臉書社團上發布貼文佯稱要賣手機，致告訴人陷於錯誤與其聯繫交易條件，並於109 年3 月31日15時8 分許，匯款17,000元至華南商業銀行帳號000-000000000000 號帳戶內 ⑴甲○○於109 年3月31日15時32分許，在臺北市○○區○○路000 號全家便利商店之自動提款機，持左列帳戶提款卡提領1 次共1 萬7,005 元。 ⑵甲○○提領陳念澤遭詐贓款報酬為340元。 甲○○犯三人以上共同詐欺取財罪，處有期徒刑壹年。未扣案之犯罪所得新臺幣參佰元肆拾元沒收，於全部或一部不能沒收或不宜執行沒收時，追徵其價額。 乙○109 年度偵字第67407號追加起訴書附表編號1 


附表三
編號 證據名稱 卷證頁碼 備註 1 內政部警政署反詐騙諮詢專線紀錄表、帳戶個資檢視、新北市政府警察局三峽分局三峽派出所受理各類案件紀錄表、受理刑事案件報案三聯單、受理詐騙帳戶通報警示簡便格式表、金融機構聯防機制通報表 偵字22026 卷第133至135 頁、138 至144 頁 告訴人戊○○報案相關資料，與附表一編號1 相關 2 土地銀行自動櫃員機交易明細及金融卡影本 偵字22026 卷第149至152頁 與附表一編號1相關 3 國泰世華商業銀行109 年5 月18日國世存匯作業字第1090064846號函及交易明細資料 偵14245 卷第181 至185頁 與附表一編號1相關 4 監視器翻拍提領款項畫面 偵字22026 卷第96至97頁，偵字43424 卷第5 頁 與附表一編號1相關 5 內政部警政署反詐騙諮詢專線紀錄表、台中市政府警察局第六分局何安派出所受理刑事案件報案三聯單、帳戶個資檢視、金融機構聯防機制通報 偵字22026 第99至100 頁，偵字第14172 卷第57至58頁、133至145頁 告訴人辛○○報案相關資料，與附表一編號2相關 6 手機翻拍轉帳紀錄 偵字22026 卷第125至132頁 與附表一編號2相關 7 中國信託銀行提款卡、合作金庫銀行提款及存摺影本 偵字14172 卷第163至165 頁 與附表一編號2相關 8 中華郵政股份有限公司109 年5 月14日儲字第1090118401號函文及交易明細資料 偵字14172 卷第177至179頁 與附表一編號2相關 9 監視器翻拍提領款項畫面 偵字14245 卷第43至51頁 與附表一編號2相關 10 內政部警政署反詐騙諮詢專線紀錄表、臺北市政府警察局文山第一分局木柵派出所受理詐騙帳戶通報警示簡便格式表、受理各類案件紀錄表、報案三聯單 偵字17302 卷第75頁、79頁、83頁、85頁 告訴人李怡璇報案相關資料，與附表一編號3相關 11 翻拍存摺照片 偵字17302卷第77頁 與附表一編號3相關 12 渣打國際商業銀行109 年6 月16日渣打商銀字第1090018152號函文及交易明細資料 偵字17302 卷第223至226頁 與附表一編號3相關 13 內政部警政署反詐騙諮詢專線紀錄表、桃園市政府警察局平鎮分局建安派出所受理詐騙帳戶通報警示簡便格式表、受理各類案件紀錄表、報案三聯單、金融機構聯防機制通報單 偵字17302 卷第87頁、89頁、91至93頁、95頁、97頁、101 頁、103頁 告訴人李淑滿報案相關資料，與附表一編號4相關 14 轉帳交易結果通知截圖 偵字第17302 卷第99頁 與附表一編號4相關 15 渣打國際商業銀行109 年6 月16日渣打商銀字第1090018152號函文及交易明細資料 偵字17302 卷第223至226頁 與附表一編號4相關 16 內政部警政署反詐騙諮詢專線紀錄表、桃園市政府警察局龍潭分局龍潭派出所受理詐騙帳戶通報警示簡便格式表、受理各類案件紀錄表、報案三聯單 偵字17302 卷第105頁、115 頁、117 頁、119 頁 告訴人林士傑報案相關資料，與附表一編號5相關 17 轉帳交易明細 偵字17302 卷第107至109頁 與附表一編號5相關 18 通訊軟體對話紀錄 偵字17302 卷第111至113頁 與附表一編號5相關 19 華南商業銀行股份有限公司109 年6 月16日營清字第1090015911號函及交易明細 偵字17302 卷第217至221頁 與附表一編號5相關 20 內政部警政署反詐騙諮詢專線紀錄表、臺中市政府警察局烏日分局追分派出所受理詐騙帳戶通報警示簡便格式表、受理各類案件紀錄表、報案三聯單、金融機構聯防機制通報單 偵字17302 卷第121頁、125 頁、127 頁、137頁、139頁 告訴人趙偉成報案相關資料，與附表一編號6相關 21 郵局自動櫃員機交易明細 偵字17302卷第123頁 與附表一編號6相關 22 通訊軟體對話紀錄翻拍照片 偵字17302 卷第129至135頁 與附表一編號6相關 23 華南商業銀行109 年6 月16日營清字第1090015911號函文及明細資料 偵字17302 卷第217至221頁 與附表一編號6相關 24 內政部警政署反詐騙諮詢專線紀錄表、臺中市政府警察局霧峰分局國光派出所受理詐騙帳戶通報謷示簡便格式表、受理各類案件紀錄表、報案三聯單、金融機構協助受詐騙民眾通知疑似警示帳戶通報單 偵字22026 卷第187至188 頁、189 頁、193 頁、197 頁、215頁 告訴人庚○○報案相關資料，與附表二編號1相關 25 郵局自動櫃員機交易明細 偵字第22026 卷第205 頁 與附表二編號1相關 26 通訊軟體對話紀錄翻拍照片 偵字第22026 卷第211 至214頁 與附表二編號1相關 27 華南銀行交易明細 偵字22026 卷第343至344頁 與附表二編號1相關 28 監視器翻拍車手提領款項畫面 他字卷第89至97頁 與附表二編號1相關 29 內政部警政署反詐騙諮詢專線紀錄表、帳戶個資檢視、彰化縣警察局鹿港分局外中派出所受理各類案件紀錄表、報案三聯單、受理詐騙帳戶通報警示簡便格式表、金融機構聯防機制通報單、165 專線協請金融機構圈存疑似詐欺款項通報單 偵字22026 卷第155頁、157 頁、159 頁、163 頁、165 頁、171 頁、173 頁 告訴人丙○○報案相關資料，與附表二編號2 相關 30 通訊軟體對話紀錄截圖 偵字22026 卷第177至187頁 與附表二編號2 相關 31 匯款紀錄 他字卷第169頁 與附表二編號2 相關 32 華南銀行帳戶交易明細 偵字22026 卷第343至344頁 與附表二編號2 相關 33 監視器翻拍車手提領款項畫面 他字卷第89至97頁 與附表二編號2 相關 34 監視器翻拍車手提領款項畫面 偵18187卷第12頁 與附表二編號2、3相關 35 桃園市政府警察局龍潭分局高平派出所受理詐騙帳戶通報警示簡便格式表 偵18187卷第25頁 與附表二編號3相關 36 監視器翻拍車手提領款項之完整畫面、刑案蒐證照片 偵22026 第77至97頁，偵17302 卷第53至73頁 與附表一、二相關 37 龜山分局員警職務報告 偵字17302卷第193頁 與附表一相關